【裁判字號】    95,訴,493
【裁判日期】    950511
【裁判案由】    毒品危害防制條例等
【裁判全文】
臺灣桃園地方法院刑事判決               95年度訴字第493號
公  訴  人  臺灣桃園地方法院檢察署檢察官
被      告  甲○○  ○○○○  .
                    新加坡籍
                    （
指定辯護人  本院公設辯護人   林銘宏
上列被告因毒品危害防制條例等案件，經檢察官提起公訴（九十
五年度偵字第一三八九號），本院判決如下：
    主  文
甲○○  ○○○○  ○○共同運輸第三級毒品，處有期徒刑伍年
陸月，並於刑之執行完畢或赦免後，驅逐出境。扣案之第三級毒
品愷他命（原淨重壹仟玖佰陸拾肆點伍公克，純度佰分之玖拾貳
點肆，因鑑定耗損零點貳公克，餘壹仟玖佰陸拾肆點參公克）、
痱子粉、沐浴乳、洗髮精空瓶各壹個、ＮＯＫＩＡ廠牌行動電話
壹支均沒收；未扣案之新臺幣壹萬柒仟壹佰元、馬來西亞幣陸佰
伍拾元均沒收，如全部或一部不能沒收時，以其財產抵償之。
    事  實
一、甲○○  ○○○○  ○○（中文姓名為王天河，以下均以王
    天河稱之）於民國九十四年十二月中旬在馬來西亞新山地區
    某咖啡店結識年籍姓名不詳、綽號「阿德」之馬來西亞籍成
    年男子後，於同月二十五、六日接獲「阿德」之來電，要求
    其攜帶違禁品前往臺灣，並說明另有綽號「亞威」之人會再
    電洽王天河說明詳情，翌日王天河接獲該年籍姓名不詳、綽
    號「亞威」之馬來西亞籍成年男子（王天河於同年十一月間
    已認識此人）來電告知：若王天河將其所託付之違禁品順利
    運往臺灣，王天河將可獲得新加坡幣三千元至五千元左右之
    報酬等語，王天河雖預料「阿德」、「亞威」所託付運往臺
    灣之物品可能係我國毒品危害防制條例所列之第三級毒品，
    而第三級毒品依法不得運輸，並屬於不得走私進口之管制物
    品，竟仍基於運輸及走私第三級毒品之不確定故意而應允之
    ，並與「阿德」、「亞威」形成運輸第三級毒品及走私管制
    物品進口之犯意聯絡，推由王天河於九十五年一月三日晚間
    六時許前往馬來西亞總統酒店等候，「亞威」則託付另一名
    與其有運輸第三級毒品前往臺灣犯意聯絡之年籍姓名不詳成
    年男子，先以電話與王天河聯絡，再於上開總統酒店前當面
    將前往臺灣之機票、交通食宿費用（含新臺幣一萬七千一百
    元及馬來西亞幣六百五十元）及已用痱子粉、洗髮精、沐浴
    乳空瓶各一個包裝妥當之第三級毒品愷他命粉末（總淨重一
    千九百六十四‧五公克，純度百分之九十二‧四）均交付予
    王天河，王天河遂攜帶上開物品於翌日（四日）前往馬來西
    亞吉隆坡機場，搭乘中華航空公司ＣＩ六五六號班機飛往臺
    灣（下午三時十分起飛），而於同日晚間七時三十七分許抵
    達桃園中正國際機場，將第三級毒品愷他命運輸入境。嗣於
    同日晚間八時二十分許，王天河攜帶上開第三級毒品愷他命
    欲經由綠線免報稅櫃臺通過海關時，因行跡可疑為內政部警
    政署航空警察局安檢勤務人員會同財政部臺北關稅局人員當
    場查獲，並扣得上開第三級毒品愷他命、盛裝毒品之瓶子及
    被告所有供「阿德」、「亞威」及前開不詳年籍姓名成年男
    子與其聯絡本件毒品運輸事宜之ＮＯＫＩＡ廠牌行動電話一
    支。
二、案經內政部警政署航空警察局移送臺灣桃園地方法院檢察署
    檢察官偵查起訴。
    理  由
一、訊據被告王天河對於前揭時地運輸並私運第三級毒品愷他命
    入境之事實直承不諱（見本院九十五年三月十七日準備程序
    筆錄、同年四月二十七日審判筆錄），且有毒品初步鑑驗報
    告單、臺北關稅局扣押貨物收據及搜索筆錄影本各一件及查
    獲照片九張在卷可稽，被告挾帶入境之白色粉末三罐，經送
    內政部警政署刑事警察局鑑定結果檢出第三級毒品愷他命成
    分（總淨重一千九百六十四‧五公克，純度百分之九十二‧
    四），有該局九十五年一月二十六日刑鑑字第０九五０００
    三０三一號鑑定書一紙附卷足憑，復有用以包裝毒品、俾利
    本件運輸使用之痱子粉、沐浴乳、洗髮精空瓶各一個及被告
    所有用以聯絡本件運輸毒品事宜之行動電話一支扣案可資佐
    證，又被告自承其猜測所運輸之物品可能為搖頭丸或嗎啡（
    見偵查卷第四十四頁及本院上開審判筆錄），竟仍同意運輸
    入境，其對於所運輸之物品屬於我國毒品危害防制條例所規
    定之毒品顯有預見，且此事實之發生並不違背其本意，故被
    告雖非明知其所運送之物品為第三級毒品愷他命，然其具有
    運輸第三級毒品之不確定故意，則甚明灼。綜上，被告之自
    白堪認與事實相符，應可採信，本件事證已臻明確，被告犯
    行洵堪認定。
二、核被告所為，係犯毒品危害防制條例第四條第三項之運輸第
    三級毒品罪及懲治走私條例第二條第一項之私運管制物品進
    口罪。被告就所犯上開二罪與綽號「阿德」、「亞威」之馬
    來西亞籍成年男子及另一年籍姓名不詳成年男子間，均有犯
    意聯絡及行為分擔，為共同正犯。其所犯上開二罪，係以一
    行為觸犯二罪名，為想像競合犯，應依刑法第五十五條規定
    ，從一重之運輸第三級毒品罪處斷。爰審酌被告為圖暴利，
    私運大量愷他命進入我國境內，其純度高達百分之九十二‧
    四，若流入市面，將嚴重損及我國社會之安全及國人之健康
    ，惟念及被告犯後坦承犯行，態度良好等一切情狀，量處如
    主文所示之刑。又被告係新加坡籍之外國人，爰依刑法第九
    十五條之規定諭知其於刑之執行完畢或赦免後驅逐出境。
三、沒收部分：按毒品危害防制條例第二條第二項規定，毒品依
    其成癮性、濫用性及對社會危害性分為四級，並就製造、運
    輸、販賣、意圖販賣而持有、以非法方法使人施用、引誘他
    人施用及轉讓等不同品項毒品之行為，分別定其處罰。至施
    用或持有第三、四級毒品，因其可罰性較低，故予除罪化，
    僅就施用及持有第一、二級毒品科以刑罰。惟鑑於第三、四
    級毒品均係管制藥品，特於同條例第十一條之一明定無正當
    理由，不得擅自持有；第十八條第一項後段復規定查獲之第
    三、四級毒品，無正當理由而擅自持有者，沒入銷燬之。從
    而，依同條例第十八條第一項後段應沒入銷燬之毒品，專指
    查獲之施用、持有第三、四級毒品而言；倘係查獲之製造、
    運輸、販賣、意圖販賣而持有、以非法方法使人施用、引誘
    他人施用或轉讓之第三、四級毒品，既屬同條例相關法條明
    文規定處罰之犯罪行為，即非該條項應沒入銷燬之範圍。又
    同條例第十九條第一項所定「供犯罪所用或因犯罪所得之物
    」，係指犯第四條至第九條、第十二條、第十三條或第十四
    條第一項、第二項之罪所用或所得之物，不包括毒品本身在
    內，自不得為第三、四級毒品之沒收依據。同條例對於查獲
    之製造、運輸、販賣、意圖販賣而持有、以非法方法使人施
    用、引誘他人施用及轉讓第三、四級毒品之沒收，並無特別
    規定，如其行為已構成犯罪，則該毒品即屬不受法律保護之
    違禁物，應回歸刑法之適用，依刑法第三十八條第一項第一
    款之規定沒收之（最高法院九十五年度臺上字第九一一號判
    決要旨參照）。是本件扣案之第三級毒品愷他命（原淨重一
    千九百六十四‧五公克，純度百分之九十二‧四，因鑑定耗
    損０‧二公克，餘一千九百六十四‧三公克），應依刑法第
    三十八條第一項第一款之規定宣告沒收。至扣案痱子粉、洗
    髮精、沐浴乳空瓶各一個，係本件共犯「亞威」所有供本件
    運輸毒品所用之物，而ＮＯＫＩＡ廠牌行動電話一支，係被
    告所有供聯絡本件運輸毒品事宜所用之物，均經被告供承在
    卷，且均經扣案並無全部或一部不能沒收之情形，爰均依毒
    品危害防制條例第十九條第一項前段之規定宣告沒收。又被
    告此次運輸毒品，已取得新臺幣一萬七千一百元及馬來西亞
    幣六百五十元供其交通及食宿之用，屬被告本件運輸毒品所
    得之財物（按毒品危害防制條例第十九條第一項並未規定限
    於犯罪實際所得利益，自無須扣除犯罪之成本，是本件自無
    扣除被告業已支出部分金額之必要），雖未扣案，仍應依毒
    品危害防制條例第十九條第一項規定宣告沒收，如全部或一
    部不能沒收時，以其財產抵償之。至被告雖自承：「亞威」
    承諾若本件運輸成功，伊可得新加坡幣三千元至五千元左右
    之報酬等語，惟被告既經查獲，並未實際取得此部分報酬，
    自無宣告沒收之必要。
據上論斷，應依刑事訴訟法第二百九十九條第一項前段，毒品危
害防制條例第四條第三項、第十九條第一項，懲治走私條例第二
條第一項、第十一條，刑法第十一條、第二十八條、第五十五條
、第三十八條第一項第一款、第九十五條，判決如主文。
本案經檢察官徐則賢到庭執行職務。
中    華    民    國    95    年    5     月    11    日
                  刑事第八庭    審判長法  官  曾家貽
                                      法  官  吳為平
                                      法  官  袁雪華
上正本證明與原本無異。
如不服本判決，應於判決送達後10日內向本院提出上訴狀（應附
繕本），上訴於臺灣高等法院。
                                      書記官  邱仲騏
中    華    民    國    95    年    5     月    11    日
附錄本案論罪科刑之法條：
毒品危害防制條例第4條第3項
製造、運輸、販賣第三級毒品者，處 5 年以上有期徒刑，得併科
新臺幣 5 百萬元以下罰金。
毒品危害防制條例第19條第1項
犯第 4 條至第 9 條、第 12 條、第 13 條或第 14 條第 1 項、
第2 項之罪者，其供犯罪所用或因犯罪所得之財物，均沒收之，
如全部或一部不能沒收時，追徵其價額或以其財產抵償之。
懲治走私條例第2條第1項
私運管制物品進口、出口逾公告數額者，處 7 年以下有期徒刑，
得併科新臺幣 3 百萬元以下罰金。
懲治走私條例第11條
走私行為之處罰，海關緝私條例及本條例無規定者，適用刑法或
其他有關法律。


司法院資訊處製作；財團法人民間司法改革基金會備份。
